【裁判字號】    99,訴,486
【裁判日期】    990630
【裁判案由】    違反毒品危害防制條例
【裁判全文】
臺灣屏東地方法院刑事判決               99年度訴字第486號
公  訴  人  臺灣屏東地方法院檢察署檢察官
被      告  甲○○
上列被告因違反毒品危害防制條例案件，經檢察官提起公訴（99
年度毒偵字第391 號），被告於準備程序期日就被訴事實為有罪
之陳述，本院合議庭裁定由受命法官獨任進行簡式審判程序，判
決如下：
    主  文
甲○○施用第一級毒品，累犯，處有期徒刑玖月；又施用第二級
毒品，累犯，處有期徒刑伍月。應執行有期徒刑壹年。
    事  實
一、甲○○前於民國95年間，因犯施用毒品案件，經本院以95年
    度毒聲字第197 號裁定送勒戒處所觀察、勒戒，因認有繼續
    施用毒品傾向，次經本院以95年度毒聲字第383 號裁定令入
    戒治處所強制戒治，於96年11月19日釋放出所執行完畢，並
    經臺灣屏東地方法院檢察署檢察官以96年度戒毒偵字第57號
    為不起訴處分確定。其另於同年間，因犯妨害自由等案件，
    經本院以96年度訴字第828 號判決判處有期徒刑4 月，復經
    臺灣高等法院高雄分院以97年度上訴字第1569號判決駁回上
    訴確定，嗣於98年5月7日易科罰金執行完畢。
二、詎甲○○猶不知戒除毒癮，於上開強制戒治執行完畢釋放後
    5 年內，分別基於施用第一級毒品海洛因、第二級毒品甲基
    安非他命之犯意，於99年2 月11日2 時許，在其屏東縣恆春
    鎮○○里○○路112 巷7 號之住所內，先以將海洛因摻入香
    菸內點燃吸食之方式，施用第一級毒品海洛因1 次；復以將
    甲基安非他命置於吸食器內承接燒烤方式，施用第二級毒品
    甲基安非他命1 次。嗣於同日10時40分許，其在屏東縣恆春
    鎮○○路125 巷35弄8 號處經警執行搜索而查獲，復得其同
    意後採尿送驗，因其尿液檢出嗎啡及甲基安非他命陽性反應
    ，始悉上情。
三、案經屏東縣政府警察局恆春分局報請臺灣屏東地方法院檢察
    署檢察官偵查起訴。
    理  由
一、按本件被告甲○○所犯為死刑、無期徒刑、最輕本刑3 年以
    上有期徒刑以外之罪，亦非屬高等法院管轄之第一審案件，
    其於準備程序進行中，先就被訴事實為有罪之陳述，經告知
    簡式審判程序之旨，並聽取檢察官、被告之意見後，本院合
    議庭依刑事訴訟法第273 條之1 第1 項裁定進行簡式審判程
    序，是本案之證據調查，依同法第273 條之2 規定，不受同
    法第159 條第1 項、第161 條之2 、第161 條之3 、第163
    條之1 ，及第164 條至第170 條所規定證據能力認定及調查
    方式之限制，合先敘明。
二、上揭事實，業據被告甲○○於本院審理時均坦承不諱。而被
    告本次於警局所採之尿液經送臺灣檢驗科技股份有限公司以
    「酵素免疫分析法」初篩及「氣相層析/ 質譜儀法」複驗結
    果，確呈嗎啡及甲基安非他命陽性反應，有該公司99年3 月
    10日所出具之濫用藥物尿液檢驗報告1 紙（見偵卷第11頁）
    、屏東縣政府警察局恆春分局偵辦毒品案件代號與真實姓名
    對照表1 紙（見警卷第17頁）存卷可佐。此外，復有本院99
    年聲搜字第117 號搜索票影本1 紙（見警卷第11頁）、職務
    報告1 紙（見警卷第12頁）、查獲現場照片3 張（見警卷第
    18-19 頁）與查獲施用毒品案件報告表1 紙（見警卷第35頁
    ）存卷可考。是被告上開任意性自白核與客觀事實相符，而
    可採信。又被告前於95年間，因犯施用毒品案件，經本院以
    95年度毒聲字第197 號裁定送勒戒處所觀察、勒戒，因認有
    繼續施用毒品傾向，次經本院以95年度毒聲字第383 號裁定
    令入戒治處所強制戒治，於96年11月19日釋放出所執行完畢
    ，有臺灣高等法院被告前案紀錄表1 份在卷可按，是本件事
    證明確，被告於強制戒治執行完畢釋放後5 年內施用第一級
    毒品海洛因、第二級毒品甲基安非他命犯行可以認定，自應
    依法論科。
三、按海洛因、甲基安非他命分別係毒品危害防制條例第2 條第
    2 項第1 款、第2 款所明定之第一、二級毒品，禁止非法持
    有及施用，故核被告先後所為，分別係犯毒品危害防制條例
    第10條第1 項之施用第一級毒品罪、同條例第10條第2 項之
    施用第二級毒品罪。被告施用前持有第一級毒品海洛因與第
    二級毒品甲基安非他命之低度行為，已為其進而施用之高度
    行為所吸收，均不另論罪。被告所犯上述2 罪間，犯意各別
    、行為互殊，應分論併罰。又被告曾有如事實欄第一部分所
    示之論罪科刑執行情形，有上開前案紀錄表存卷可查，其受
    有期徒刑執行完畢後，5 年以內故意再犯本件有期徒刑以上
    之施用第一級、第二級毒品罪，均為累犯，皆應依刑法第47
    條第1 項規定加重其刑。爰審酌被告正值青年，身體健全，
    竟不知謹慎自持而吸食毒品，且經觀察、勒戒及強制戒治後
    ，仍再犯本件之罪，足見其毫無悔意，戒癮之意志力甚為薄
    弱，惟念及其施用毒品之犯行，在本質上乃屬戕害自身身心
    健康之行為，且能坦承犯行，犯罪後之態度尚稱良好，並兼
    衡其智識程度、生活狀況等一切情狀，依公訴人之請，就其
    所犯分別量處如主文所示之刑，並合併定應執行刑，以資懲
    儆。末就扣案之注射針筒1 支、吸食器1 組及甲基安非他命
    殘渣袋1 只，經被告於本院審理中供承均非其所有，且與本
    件施用第一級、第二級毒品犯行無關，遂不併予宣告沒收，
    附此敘明。
據上論斷，應依刑事訴訟法第273 條之1 第1 項、第299 條第1
項前段，毒品危害防制條例第10條第1 項、第2 項，刑法第11條
前段、第47條第1 項、第51條第5 款，判決如主文。
本案經檢察官任亭到庭執行職務
中    華    民    國    99    年    6     月    30    日
                  刑事第五庭    法  官  程士傑
以上正本證明與原本無異。
如不服本判決應於收受判決後10日內向本院提出上訴書狀，並應
敘述具體理由；其未敘述上訴理由者，應於上訴期間屆滿後20日
內向本院補提理由書（均須按他造當事人之人數附繕本）「切勿
逕送上級法院」。
中    華    民    國    99    年    6     月    30    日
                                書記官  黃美玲
附錄論罪科刑法條：
毒品危害防制條例第10條第1 項、第2 項
施用第一級毒品者，處 6 月以上 5 年以下有期徒刑。
施用第二級毒品者，處 3 年以下有期徒刑。

司法院資訊處製作；財團法人民間司法改革基金會備份。
